---
title: "Analyse des données d'usage"
---


```{r setup, include=FALSE}
knitr::opts_chunk$set(echo = FALSE)
require(tidyverse)
require(plotly)
library(bookdown)
```

```{r load_data,include=FALSE}

source("internal_function.R")
load("./export/table/enquetePeche.Rdata")
enquetePeche.resum <- descript.database(enquetePeche)
enquetePeche.resum <- enquetePeche.resum %>% mutate(pourc_NA=(Nombre_NA/nrow(enquetePeche))*100)
```

### 1. Acceuil

## 1. Carastéristiques des pêcheurs

### 2. Age

### 3. Sexe

### 4. Origine

### 5. Catégorie socio-professionnelle

### 6. Pêcheur sensibilisé

### 7. Groupe

## 2. Préparation de la pêche

### 8. Espèce ciblée

### 9. Outil de pêche

### 10. Fréquence de la pratique

### 11. Critère choix de site

### 12. Motivation de la pêche

### 13. Connaissance

#### 13.1 Heure marée

#### 13.2 Etat sanitaire

#### 13.3 Réglementation

#### 13.4 Période de pêche

#### 14. Outils de mesure

#### 15. Adhésion à une association

## 3. La pêche

#### 16. Tri de la récolte

#### 17. Espèces pêchées

#### 18. Quantité pêchée

#### 19. Conformité du panier

## 4. Divers

#### 20. Temps moyen de pêche

#### 21. Réactivité du pêcheur

#### 22. Autre type de pêche

#### 23. Lien avec le territoire








