---
lof: TRUE
title: "Analyse des données d'usage"
toc-title: Sommaire
output: 
 bookdown::word_document2:
    fig_caption: yes
    toc: yes
    toc_depth: 4
---



```{r setup, include=FALSE}
knitr::opts_chunk$set(echo = FALSE)
require(tidyverse)
require(plotly)
```

```{r load_data,include=FALSE}

source("internal_function.R")
load("./export/table/enquetePeche.Rdata")

enquetePeche.resum <- descript.database(enquetePeche)
enquetePeche.resum <- enquetePeche.resum %>% mutate(pourc_NA=(Nombre_NA/nrow(enquetePeche))*100)
armorPeche <- enquetePeche %>% filter(territoire=="Côtes d'Armor")
```

## 1. Acceuil

```{r acceuil_cotearmor, fig.cap="Evaluation", fig.height=10, fig.width=12}

accueil_cotearmor <-   armorPeche %>% count(Accueil)
accueil_cotearmor$Accueil <- factor(accueil_cotearmor$Accueil,c("Bon","Moyen","Mauvais","Refus","NA"))
ggplot(accueil_cotearmor,aes(x=Accueil,y=n))+geom_bar(stat="identity")+theme_bw()+
  xlab("Evaluation de l'accueil")+ylab("Effectif")+obade_theme
```

## 2. Carastéristiques des pêcheurs

### 2.1. Age

```{r age, fig.cap="Pyramide des âges en fonction du sexe des pêcheurs enquêtés", fig.height=10, fig.width=8, warning=FALSE}

armorPeche <- armorPeche %>% mutate(age=as.numeric(format(Sys.Date(),"%Y"))-armorPeche$`Annee Naissance - Pécheur`) %>% 
  mutate(agecut=cut(age,breaks = seq(0, 100, 5), right = FALSE))

agePecheur <-  armorPeche %>% select(c(`Sexe - Pécheur`,`agecut`)) %>%  group_by(`Sexe - Pécheur`,`agecut`) %>% rename(age=agecut,sexe=`Sexe - Pécheur`)

agePecheur <- na.omit(agePecheur)



ggplot(agePecheur,aes(x=age))+geom_histogram(stat = "count")+
  geom_freqpoly(stat="count")+
  ylab("Effectifs")+xlab("Age")+
  theme_bw()+obade_theme+coord_flip()+facet_grid(.~sexe)

```


### 2.2. Sexe

```{r sexe, fig.cap="Effectif des pêcheurs enquêtés en fonction du sexe", fig.height=7, fig.width=7}
sexePecheur <- armorPeche %>% count(`Sexe - Pécheur`)
ggplot(sexePecheur,aes(x=`Sexe - Pécheur`,y=n))+
         geom_bar(stat="identity")+theme_bw()+
  xlab("Sexe")+ylab("Effectif")+obade_theme

```


### 2.3. Origine

```{r origine}
armorPeche %>% count(Département)
```


### 2.4. Catégorie socio-professionnelle

```{r csp_pecheur,fig.height=8,fig.width=5, fig.cap="Catégories socio-professionnelles des pêcheurs enquêtés"}
armorCSP <- armorPeche %>% count(`CSP - Pécheur`)
ggplot(armorCSP,aes(x=`CSP - Pécheur`,y=n))+
         geom_bar(stat="identity")+theme_bw()+
  xlab("Sexe")+ylab("Effectif")+obade_theme+
  theme(axis.text.x = element_text(angle=90,hjust=1))
```


### 2.5. Pêcheur sensibilisé

#### 2.5.1 Sensibilisés

```{r}
armor_sensibilisation <- armorPeche %>% count(`Pecheur Sensibilisé`)
armor_sensibilisation
```

#### 2.5.2 Enquêtés

```{r}
armor_enquete <- armorPeche %>% count(`Pecheur enqueté`)
armor_enquete
```

### 2.6. Groupe

```{r fig.cap="Répartition des différents types de groupes sondés", fig.height=10, fig.width=12}
armorGroupe <- armorPeche %>% count(`Constitution Groupe`)
ggplot(armorGroupe,aes(x =`Constitution Groupe`,y=n ))+geom_bar(stat="identity")+
  ylab("Effectif")+theme_bw()+obade_theme
```

```{r fig.cap="Effectif moyen des différents pêcheurs au sein des différents groupes constitués", fig.height=15, fig.width=15}
armorGroupe <- armorPeche %>% filter(`Constitution Groupe`!='Pêcheur seul') %>% group_by(`Constitution Groupe`) %>% 
  summarise_at(c("Nb pecheurs groupe","Nb adultes","Nb enfants","Nb tous petits"),list(~mean(.),~sd(.)))

armorGroupe <- armorGroupe %>% gather("composition","effectif",-`Constitution Groupe`) %>% separate(composition,c("composition","fonction"),sep="_") %>% spread("fonction","effectif")

armorGroupe$composition <- factor(armorGroupe$composition,c("Nb pecheurs groupe","Nb adultes","Nb enfants","Nb tous petits"),ordered=T)

ggplot(armorGroupe,aes(x=composition,y=mean,ymin=mean,ymax=mean+sd))+geom_bar(stat="identity",position="dodge")+
  facet_grid(.~`Constitution Groupe`)+geom_errorbar()+theme_bw()+obade_theme+ylab("Effectif (moy,et)")+xlab("")+
  theme(axis.text.x = element_text(angle=90,hjust=1))
  

```


## 3. Préparation de la pêche

### 3.1. Espèce ciblée

```{r fig.cap="Distribution des espèces ciblées par les pêcheurs sondés", fig.height=12, fig.width=20}
armorPeche.espciblee <- armorPeche %>%  count(Espece) %>% mutate(pourc=(n/sum(n))*100)
ggplot(armorPeche.espciblee,aes(y=pourc,x=reorder(Espece,-pourc,desc)))+geom_bar(stat="identity")+
  geom_text(aes(y=pourc+10,label = round(pourc,2)),position = position_dodge(0.9),)+
coord_flip()+ylim(c(0,100))+theme_bw()+obade_theme+ylab("Pourcentage")+ xlab("Espèces ciblées")
```


### 3.2. Outil de pêche

```{r eval=FALSE, include=FALSE}
armorPeche.outils <- armorPeche %>% count(`Outils ou techniques`)
```


### 3.3. Fréquence de la pratique

### 3.4. Critère choix de site

### 3.5. Motivation de la pêche

### 3.6. Connaissance

#### 3.6.1 Heure marée

#### 3.6.2 Etat sanitaire

#### 3.6.3 Réglementation

#### 3.6.4 Période de pêche

#### 3.7. Outils de mesure

#### 3.8. Adhésion à une association

## 4. La pêche

#### 4.1. Tri de la récolte

#### 4.2. Espèces pêchées

#### 4.3. Quantité pêchée

#### 4.4. Conformité du panier

## 5. Divers

#### 5.1. Temps moyen de pêche

#### 5.2. Réactivité du pêcheur

#### 5.3. Autre type de pêche

#### 5.4. Lien avec le territoire








