---
title: "Description des données *d'usage*"

output:
  html_document:
    toc: yes
    toc_depth: 4
---

```{r setup, include=FALSE}
knitr::opts_chunk$set(echo = FALSE)
```

```{r load_data,include=FALSE}
require(tidyverse)
require(plotly)
source("internal_function.R")
load("./export/table/enquetePeche.Rdata")
enquetePeche.resum <- descript.database(enquetePeche)
enquetePeche.resum <- enquetePeche.resum %>% mutate(pourc_NA=(Nombre_NA/nrow(enquetePeche))*100)
```


**Contexte**

La réalisation des données d'usage nécessite au préalable de décrire les données présentes dans la base ESTAMP. Cette description permettra de mettre en avant les points forts et les points faibles permettant ainsi d'élaborer d'éventuelles solutions pour améliorer la robustesse[^2] de la base.

Les données ont été extraites le `r format(Sys.Date(), "%d-%m-%Y")` via le site web (https://estamp.afbiodiversite.fr/).

L'extraction est composée de  `r length(list.files("./data/enquete/"))` fichiers :
```{r listdataenquete, comment=NA}

cat(str_c(list.files("./data/enquete/"),collapse=" \n"))


```


### **1 Description des données extraites**

#### *1.1 `enquete_detail.csv`*

Le jeu de données `enquete_detail.csv` est composé de `r dim(pratPeche)[1]` lignes (= observations) et `r dim(pratPeche)[2]` colonnes (= variables)

```{r detailPeche.resum, message=FALSE, warning=FALSE}
detailPeche.resum <- descript.database(detailPeche)
detailPeche.resum <- detailPeche.resum %>% mutate(pourc_NA=(Nombre_NA/nrow(detailPeche))*100)
detailPeche.resum %>% select(-pourc_NA)
```

```{r detailPeche.na, echo=FALSE, fig.height=7, fig.width=8}
ggplot(detailPeche.resum,aes(x =reorder(Variable,-pourc_NA),y=pourc_NA))+
  geom_bar(stat="identity") + ylab("% de données non renseignées") + xlab("")+
  theme_bw()+
  theme(axis.text.x = element_text(angle=90,vjust=0.5,hjust=1))
```


#### *1.2 `enquete_peche_jour.csv`*


Le jeu de données `enquete_peche_jour.csv` est composé de `r dim(jourPeche)[1]` lignes (= observations) et `r dim(jourPeche)[2]` colonnes (= variables)

```{r jourPeche.resum, message=FALSE, warning=FALSE}
jourPeche.resum <- descript.database(jourPeche)
jourPeche.resum <- jourPeche.resum %>% mutate(pourc_NA=(Nombre_NA/nrow(jourPeche))*100)
jourPeche.resum %>% select(-pourc_NA)
```

```{r jourPeche.na, echo=FALSE, fig.height=7, fig.width=8}
ggplot(jourPeche.resum,aes(x =reorder(Variable,-pourc_NA),y=pourc_NA))+
  geom_bar(stat="identity") + ylab("% de données non renseignées") + xlab("")+
  theme_bw()+
  theme(axis.text.x = element_text(angle=90,vjust=0.5,hjust=1))
```



#### *1.3 `ficheterrain.csv`*


Le jeu de données `ficheterrain.csv` est composé de `r dim(ficheTerrain)[1]` lignes (= observations) et `r dim(ficheTerrain)[2]` colonnes (= variables)

```{r ficheTerrain.resum, message=FALSE, warning=FALSE}
ficheTerrain.resum <- descript.database(ficheTerrain)
ficheTerrain.resum <- ficheTerrain.resum %>% mutate(pourc_NA=(Nombre_NA/nrow(ficheTerrain))*100)
ficheTerrain.resum %>% select(-pourc_NA)
```

```{r ficheTerrain.na, echo=FALSE, fig.height=7, fig.width=8}
ggplot(ficheTerrain.resum,aes(x =reorder(Variable,-pourc_NA),y=pourc_NA))+
  geom_bar(stat="identity") + ylab("% de données non renseignées") + xlab("")+
  theme_bw()+
  theme(axis.text.x = element_text(angle=90,vjust=0.5,hjust=1))
```



#### *1.4 `enquete_preparation_peche.csv`*


Le jeu de données `enquete_preparation_peche.csv` est composé de `r dim(prepPeche)[1]` lignes (= observations) et `r dim(prepPeche)[2]` colonnes (= variables)

```{r prepPeche.resum, message=FALSE, warning=FALSE}
prepPeche.resum <- descript.database(prepPeche)
prepPeche.resum <- prepPeche.resum %>% mutate(pourc_NA=(Nombre_NA/nrow(prepPeche))*100)
prepPeche.resum %>% select(-pourc_NA)
```

```{r prepPeche.na, echo=FALSE, fig.height=7, fig.width=8}
ggplot(prepPeche.resum,aes(x =reorder(Variable,-pourc_NA),y=pourc_NA))+
  geom_bar(stat="identity") + ylab("% de données non renseignées") + xlab("")+
  theme_bw()+
  theme(axis.text.x = element_text(angle=90,vjust=0.5,hjust=1))
```

#### *1.5 `enquete_pratique_peche.csv`*


Le jeu de données `enquete_pratique_peche.csv` est composé de `r dim(pratPeche)[1]` lignes (= observations) et `r dim(pratPeche)[2]` colonnes (= variables)

```{r pratPeche.resum, message=FALSE, warning=FALSE}
pratPeche.resum <- descript.database(pratPeche)
pratPeche.resum <- pratPeche.resum %>% mutate(pourc_NA=(Nombre_NA/nrow(pratPeche))*100)
pratPeche.resum %>% select(-pourc_NA)
```

```{r pratPeche.na, echo=FALSE, fig.height=7, fig.width=8}
ggplot(pratPeche.resum,aes(x =reorder(Variable,-pourc_NA),y=pourc_NA))+
  geom_bar(stat="identity") + ylab("% de données non renseignées") + xlab("")+
  theme_bw()+
  theme(axis.text.x = element_text(angle=90,vjust=0.5,hjust=1))
```




### **2. Emprise temporelle et spatiale**

#### *2.1 Emprise spatiale*

```{r emprise_spat,fig.height=8, fig.width=8}
ficheTerrain.spat <- ficheTerrain %>% group_by(territoire) %>% count(`site`) %>% count(`territoire`)
ggplot(ficheTerrain.spat,aes(x=reorder(`territoire`,-n),y=n))+geom_bar(stat="identity")+
  ylab("Nombre de sites")+xlab("Territoire")+theme_bw()+
  theme(axis.text.x = element_text(angle=90,vjust=0.5,hjust=1))
```

**Le nombre d'bservation par site est mis en annexe**



#### *2.2 Emprise temporelle*



Les dates sont localisées dans le jeu de données `ficheterrain.csv`.


```{r emprisetps, echo=FALSE, fig.height=6, fig.width=8}

ficheTerrain.count <- ficheTerrain %>% count(`date sortie`)


p <- ggplot(ficheTerrain.count,aes(x=`date sortie`,y=n))+geom_point()+
  ylab("Nombre d'observation")+xlab("Date")+theme_bw()
ggplotly(p)

```




```{r emprisetps_territoire, echo=FALSE, fig.height=15, fig.width=8}

ficheTerrain.count <- ficheTerrain %>% group_by(territoire)%>%count(`date sortie`)


p <- ggplot(ficheTerrain.count,aes(x=`date sortie`,y=n))+geom_point()+
  ylab("Nombre d'observation")+xlab("Date")+theme_bw()+
  facet_grid(territoire~.,labeller = label_wrap_gen(10),scales="free_y")
ggplotly(p)

```


### **3. Points à améliorer**

#### *3.1 Observateurs*

*Constat*

Au total `r as.numeric(enquetePeche.resum[3,3])` observateurs[^1] répartis selon les `r as.numeric(enquetePeche.resum[38,3])` territoires. 

```{r echo=FALSE}
enquetePeche%>% group_by(territoire) %>% count(Observateurs) %>% count(territoire)
```

[^1]: La liste des observateurs sera disponible en annexe 
 
*Problèmes éventuels*

Grande hétérogénéité dans la dénomination des observateurs qui peut poser un problème dans certains cas pour retrouver le ou les observateur(s).

*Solutions proposées*



#### 3.2 Données non-disponibles

*Constat*

Sur les `r dim(enquetePeche.resum)[1]` variables, `r dim(enquetePeche.resum %>% filter(pourc_NA<50))[1]` possèdent moins de 50% d'observations non renseignées (`NA`). 

```{r paged.print=TRUE, comment=NA}
enquetePeche.ssna <- enquetePeche.resum %>% filter(pourc_NA<50)
cat(str_c(enquetePeche.ssna$Variable,collapse="\n"))
```


*Problèmes éventuels*


*Solutions proposées*


#### 3.3 Données temporelles parcellaires

*Constat*


*Problèmes éventuels*


*Solutions proposées*
